【裁判字號】    98,訴,73
【裁判日期】    980318
【裁判案由】    毒品危害防制條例
【裁判全文】
臺灣臺中地方法院刑事判決                98年度訴字第73號
公  訴  人  臺灣臺中地方法院檢察署檢察官
被      告  丙○○
                  （現於臺灣臺中戒治所強制戒治中）
指定辯護人  吳皓偉律師
上列被告因毒品危害防制條例案件，經檢察官提起公訴（97年度
偵字第26694號）及移送併辦（98年度偵字第1074號），本院判
決如下：
    主    文
丙○○共同販賣第二級毒品，處有期徒刑柒年貳月，扣案之MOTO
ROLA牌手機壹支沒收、未扣案之販賣所得新台幣壹仟元，與綽號
「彭仔」之不詳成年男子連帶沒收，如全部或一部不能沒收，以
其與綽號「彭仔」之不詳成年男子之財產連帶抵償之；又販賣第
二級毒品，處有期徒刑柒年貳月，扣案之MOTOROLA牌手機壹支、
未扣案之販賣所得新台幣玖佰元，均沒收，販賣所得如全部或一
部不能沒收，以其財產抵償之。應執行有期徒刑柒年拾月，扣案
之MOTOROLA牌手機壹支沒收、未扣案之販賣所得合計新台幣壹仟
玖佰元沒收，販賣所得如全部或一部不能沒收，以其財產抵償之
（其中新台幣壹仟元部分，與綽號「彭仔」之不詳成年男子連帶
沒收，如全部或一部不能沒收，以其與綽號「彭仔」之不詳成年
男之財產連帶抵償之）。
    犯罪事實
一、丙○○（綽號「阿福」），前有贓物、毒品等前科（非累犯
    ），明知甲基安非他命為毒品危害防制條例第2 條第2 項第
    2 款所列之第二級毒品，不得任意販賣他人，竟以其所有MO
    TOROLA廠牌之手機，內置其向綽號「阿富」之不詳友人所借
    用之門號0000000000號SIM 卡供作聯絡工具，而為下列販賣
    第二級毒品甲基安非他命之行為：
  (一)丙○○於97年10月24日10時02分51秒許，接獲甲○○以門號
    0000000000號（係以甲○○前妻吳秀茹名義申辦）行動電話
    撥打上開門號0000000000號行動電話，洽購價值新台幣（下
    同）2,000 元之第二級毒品甲基安非他命，丙○○遂基於意
    圖營利，販賣第二級毒品甲基安非他命之犯意，且因現存貨
    量不足，乃將價值僅1,000 元之第二級毒品甲基安非他命1
    小包（重量不詳）置於臺中縣大里市○○路「金城電子遊戲
    場」廁所之芳香劑盒子內，其後並於同日18時04分47秒通話
    中，指示甲○○前往上開處所取出該第二級毒品甲基安非他
    命1 小包，繼而丙○○則於同日19時59分23秒、20時02分54
    秒接續撥打電話予共同基於販賣第二級毒品之犯意聯絡、綽
    號「彭仔」之不詳成年男子所使用門號0000000000號行動電
    話（手機及SIM 卡均未扣案，所有人不詳）聯繫收取價款事
    宜，綽號「彭仔」之不詳成年男子旋即於同日20時30分許，
    依丙○○指示前往「金城電子遊戲場」向甲○○收得共同販
    賣第二級毒品甲基安非他命之價金1,000 元，再轉交予丙○○（而甲○○亦因操作電子遊戲機具後已無餘存之現金，故
    同日除上開交易外，未再向丙○○購買第二級毒品甲基安非
    他命）。甲○○購得之上開第二級毒品甲基安非他命業經其
    於同年11月10日為警查獲前某日施用完畢。
  (二)丙○○於97年10月24日18時44分41秒許，接獲乙○○（原名
    張志清）以門號0000000000號行動電話撥打其使用之上開門
    號000000 0000 號行動電話，洽購價值1,000 元之第二級毒
    品甲基安非他命，丙○○遂基於意圖營利，販賣第二級毒品
    甲基安非他命之犯意，指示乙○○於同日20時後，前往上開
    「金城電子遊戲場」附近等候。俟碰面後，乙○○因操作電
    子遊戲機具僅餘現金900 元，雙方遂合意將買賣之價金改為
    900 元，並旋由丙○○騎乘機車搭載乙○○返回其位於臺中
    縣大里市○○路12巷58號住處巷口路邊等候，丙○○獨自進
    入住處屋內取出第二級毒品甲基安非他命1 小包（重量不詳
    ）交付乙○○，乙○○亦交付現金900 元予丙○○。乙○○
    購得之毒品，則經乙○○於同日20時30分許返回其位於南投
    縣草屯鎮○○路○段128 巷18號住處後，旋即施用完畢。
二、警方依本院於97年10月20日所核發97年度聲監字987 號通訊
    監察書，對丙○○所使用前揭門號0000000000行動電話實施
    通訊監察結果，得知上開交易過程，遂於同年11月10日，前
    往丙○○位於臺中縣大里市○○路12巷58號住處執行拘提查
    獲，並於同日各持搜索票，分別前往甲○○位於臺中縣大里
    市○○路40巷7 號住處、乙○○位於南投縣草屯鎮○○路○
    段128 巷18號住處查獲渠2 人到案供出上情。丙○○所有且
    供聯繫毒品交易所用之MOTOROLA廠牌手機1 支（現內置之門
    號0000000000號SIM 卡與本案無關），則經本院自臺灣臺中
    看守所保管物品中調出，並於98年3 月4 日審理中當庭扣押
    。
三、案經臺灣臺中地方法院檢察官主動檢舉偵查起訴。
    理  由
壹、證據能力部分：
一、按被告以外之人於偵查中向檢察官所為陳述，除顯有不可信
    之情況者外，得為證據，刑事訴訟法第159 條之1 第2 項定
    有明文。又考其立法意旨，係以刑事訴訟法規定檢察官代表
    國家偵查犯罪、實施公訴，依法其有訊問被告、證人及鑑定
    人之職權，證人、鑑定人且須具結，而實務運作時，偵查中
    檢察官向被告以外之人所取得之陳述，原則上均能遵守法律
    規定，不致違法取供，其可信性極高，為兼顧理論與實務，
    爰於第二項明定被告以外之人於偵查中向檢察官所為之陳述
    ，除顯有不可信之情況者外，得為證據（立法理由參照）。
    至於同法第248 條第1 項前段雖規定，檢察官「訊問證人、
    鑑定人時，如被告在場者，被告得親自詰問」，係指「如被
    告在場者」，始發生「被告得親自詰問」之問題。且除有同
    法條第2 項前段所規定，「預料證人、鑑定人於審判時不能
    訊問者，應命被告在場」者外，現行法並未規定，檢察官必
    須等待被告在場，始得訊問證人、鑑定人。是偵查中經具結
    證述之證人，倘經法院於審理中傳喚到庭，復經檢辯雙方踐
    行交互詰問程序，自不得執證人於偵查中之證述未經被告及
    辯護人反對詰問而無證據能力（最高法院96年度台上字第63
    01號判決要旨參照）。查本件證人甲○○、乙○○於偵查中
    經具結而為證述，被告及辯護人嗣已未再爭執（見本院卷第
    89頁反面）、本院亦查無上開證述有何顯不可信之情況，故
    上開證人於偵查中之證述，均有證據能力。
二、次按被告以外之人於審判外之陳述，雖不符前4 條之規定，
    而經當事人於審判程序同意作為證據，法院審酌該言詞陳述
    或書面陳述作成時之情況，認為適當者，亦得為證據，刑事
    訴訟第159 條之5 分別定有明文。查本判決以下所引用其餘
    被告以外之人於審判外之其餘言詞或書面陳述，而不符合刑
    事訴訟法第159 條之1 至之159 條之4 之規定者，業經本院
    於審理時當庭提示而為合法之調查，公訴人、被告及辯護人
    均同意作為證據（見本院卷第86頁反面、第89頁反面），復
    經本院審酌前開證據作成或取得之狀況，並無非法或不當取
    證之情事，且亦無顯不可信之情況，故認為適當而均得以作
    為證據，亦均具有證據能力，先予敘明。
貳、實體部分：
一、上開犯罪事實，業據被告丙○○於本院調查證據程序之最後
    ，本院就其被訴事實訊問時坦承不諱，並查：
  (一)被告與甲○○、乙○○之毒品交易情節，業據證人甲○○於
    警詢、偵查及本院審理中證稱：伊與被告之交易悉如通訊監
    察譯文所示，被告將1,000 元之甲基安非他命1 小包放在「
    金城電子遊戲場」廁所之芳香劑盒子內，價金則是請朋友「
    彭仔」來向伊收取，當天電話中雖有其他聯繫，然實際成交
    僅有該包1,000 元之毒品，伊確實係向被告購買毒品，並非
    與被告合資向他人購買等語【見他字第3867號卷（以下稱他
    字卷）第98、108 頁反面-109頁、本院卷第82頁反面】，證
    人乙○○於警詢、偵查及本院審理中證稱：如通訊監察譯文
    所示，伊係先以電話聯繫被告欲購買1,000 元毒品，並約在
    「金城電子遊戲場」碰面，嗣因伊打電動花掉100 元，見面
    後伊向被告稱改買900 元，被告遂騎乘機車載伊至某處巷口
    讓伊下車，自己則騎車進入巷內停車後自由進入屋內，旋即
    取出毒品甲基安非他命1 小包交付伊，伊則交付現金900 元
    予被告（見他字卷第93頁反面、本院卷第83頁反面-85 頁、
    86 頁） ，並有本院97年度聲監字第987 號通訊監察書、被
    告與甲○○、乙○○所使用如犯罪事實欄所示行動電話門號
    間之通訊監察譯文（譯文內容所載毒品海洛因應屬誤載）、
    行動電話通聯調閱查詢單、被告住處外觀照片在卷可稽（警
    聲搜字第9- 12 、15、16、35頁），此外，復有MOTOROLA牌
    手機1 支扣案可佐。至前揭卷附通訊監察譯文，其中被告與
    綽號「彭仔」之不詳男子於97年10月24日19時59分23秒之通
    話，譯文係將乙○○上開門號0000000000誤植為綽號「彭仔
    」之不詳男子所使用之門號，而綽號「彭仔」之不詳男子所
    使用之門號應為0000000000乙節，亦經證人即負責通訊監察
    現譯之警員戊○○於本院審理中證稱無訛（見本院卷第78頁
    ）。
  (二)被告丙○○於警詢、偵查、本院準備程序，乃至於審理中交
    互詰問程序詢問其意見時，均否認有販賣第二級毒品甲基安
    非他命犯行，辯稱：伊係分別與甲○○、乙○○合資向他人
    購買毒品。甲○○上午打電話予伊時，伊在「金城電子遊戲
    場」打電動，而「彭仔」亦在該處，伊遂向彭仔購買價值
    2,000 元之毒品甲基安非他命，並表示晚上8 時許才能交付
    價金，甲○○所需價值1,000 元之毒品，伊遂藏放於廁所芳
    香劑盒子內。伊亦是帶乙○○前往「彭仔」家中拿毒品云云
    （見本院卷第87頁反面、第88頁），是仍應究明其嗣後之自
    白是否可採，經查：
  1.按合資購買毒品者之動機，或因手頭較不寬裕，或因集資可
    購得量大且品質較優之毒品，雖不一而足，然毒品量微價高
    ，且依其品質、純度對解癮之效果亦有差別，故施用毒品者
    對於購入毒品之重量、品質及純度等無不錙銖必較，從而合
    資之數人事先必言明合資之金額，且依各自比例出資完足（
    否則倘有資力可負擔全額款項，又何需仰賴他人合資？），
    並當面要求毒販依各人出資金額分裝，苟未能相偕前往取得
    毒品者，亦當要求出面取得毒品之人，需將整體毒品在數人
    面前依出資比例分裝，而確保自己所取得之毒品數量或品質
    可與分攤之價格相當，方符常理。
  2.依卷附通訊監察譯文所示，被告於同日22時25分58秒、22時
    43分10秒，在「金城電子遊戲場」與他人通話時，基地台位
    置均在「22616 臺中縣大里市○○○路120 巷1 號7 樓」（
    見警聲搜卷第12頁），要與其於甲○○於同日10時02分51秒
    通話時之基地台位置「27275 臺中縣大里市○○○段236-1
    及236-5 地號」明顯不符，足見其辯稱其與甲○○通話時人
    在「金城電子遊戲場」乙節，非屬事實。又甲○○於上開通
    話中原即洽購2,000 元之毒品甲基安非他命，被告苟向「彭
    仔」取得同價額之毒品，豈有擅自分取一半交予甲○○之理
    ，本院以此質疑被告，其遂坦言：甲○○未交付款項予伊，
    伊根本無法與甲○○合資購買等語（見本院卷第88頁反面）
    ，益見被告先前所辯「合資」乙節，無非推諉之詞。況合資
    購毒之人對於毒品上手當無指揮支配之關係，惟被告竟一再
    於電話中催促、指示綽號「彭仔」之男子向甲○○收取價款
    （見警聲搜卷第11-12 頁），亦屬毒品交易實務前所未見，
    足徵被告本人確為販賣第二級毒品予甲○○之人，甲○○最
    初於電話中雖洽購2,000 元毒品，然因被告現存貨量不足，
    故實際係以1,000 元之毒品甲基安非他命完成交易。
  3.證人乙○○於本院審理中已指認卷附被告住處巷口附近照片
    （警聲搜字第11頁），即為等候被告交付毒品之地點，並證
    稱：被告係自由進入其中某間房屋，事先未撥打與他人聯絡
    ，亦未請別人來開門等語明確（見本院卷第85頁），此與毒
    販交付毒品前需再三確認時間、地點之常情有違。又證人乙○○自警詢、偵查及本院審理中始終證稱伊係向被告購買毒
    品，更於偵查中堅稱：伊並非與被告合資購買，且被告於電
    話中所稱「常常拿那個一張」之語，係希望伊買多一點等語
    明確（見他字卷第94頁），是倘被告與乙○○係合資向他人
    購買，又何需在乎收益之多寡而埋怨乙○○，足見販賣第二
    級毒品予乙○○之毒販，亦為被告本人，至臻明確。
  4.綜上各節，足認被告於本院審理中之自白，方與事實相符，
    其先前所執「合資購買」之辯解，無非飾卸之情詞，委無可
    採。至本件購買毒品之甲○○、乙○○雖於電話中各以價金
    2,000 元、1,000 元洽購毒品而使被告萌生販賣第二級毒品
    之犯意，然渠等買賣交易實係以1,000 元、900 元成交，故
    認定被告販賣第二級毒品之價金自應以實際成交之金額為據
    。又上開毒品交易之價金業經全額收足，是本案販賣毒品所
    得即甲○○部分為1,000 元、乙○○部分為900 元，亦無疑
    義。
  (三)再被告販賣予甲○○、乙○○之毒品種類，應係毒品甲基安
    非他命乙節，業據被告供稱：伊販賣者均為甲基安非他命等
    語在卷（見本院卷第88頁反面），且證人甲○○、乙○○於
    本院審理中證稱：渠等所購買之毒品供施用後即有如查獲後
    所得之驗尿結果等語明確（見本院卷第83、85頁），並有甲○○、乙○○為警查獲經採尿送驗之臺中縣霧峰分局毒品尿
    液真實姓名對照表、臺中縣中山醫學大學附設醫院檢驗科藥
    物檢測中心尿液檢驗報告各2 份附卷可參（見警聲搜卷第90
    頁反面、第104 頁、本院卷第72、73頁），參酌國內施用毒
    品所施用之安非他命類毒品大部分均為甲基安非他命，亦為
    本院從事審判職務所知悉事項（行政院衛生署管制藥品管理
    局93年11月2 日管檢字第0930010499號函參照），是被告此
    部分供述亦與事實相符，自堪採信。
  (四)復按現行刑法關於正犯、從犯之區別，係以其主觀之犯意及
    客觀之犯行為標準，凡以自己犯罪之意思而參與犯罪，無論
    其所參與者是否係犯罪構成要件之行為，皆為正犯，其以幫
    助他人犯罪之意思而參與犯罪，其所參與者，苟係犯罪構成
    要件之行為，亦為正犯，必以幫助他人犯罪之意思而參與犯
    罪，其所參與者又為犯罪構成要件以外之行為，始為從犯。
    故共同實施犯罪行為之人，在合同意思範圍以內，各自分擔
    犯罪行為之一部，相互利用他人之行為，以達其犯罪之目的
    者，即應對於全部所發生之結果，共同負責（最高法院92年
    度台上字第5407號判決意旨參照）。又刑法上所謂販賣行為
    ，係指以營利為目的，有償轉讓，將商品購入或賣出，有一
    於此，犯罪即為完成，故交付商品與收取價金，均屬販賣犯
    罪之構成要件行為，縱以幫助他人營利犯罪之意思，而有參
    與交付買賣標的物、收取貨款之販賣要件行為，自應論以共
    同正犯而非從犯（最高法院84年度台上字第5647號判決意旨
    參照）。查綽號「彭仔」之不詳成年男子，主觀上知悉其向
    甲○○所收取之1000元款項，乃被告販賣毒品甲基安非他命
    所得之價金乙節，業據被告於本院審理中供明在卷（見本院
    卷第89頁），客觀上復已參與「收取價金」此販賣毒品之構
    成要件行為，自為該部分犯行之共同正犯，自屬明確。
  (五)末按販賣毒品甲基安非他命係罪刑甚重之違法行為，非可公
    然為之，且毒品甲基安非他命亦無公定價格，販毒者可任意
    分裝增減分量，且每次買賣之價格、數量，亦隨時依雙方之
    關係深淺、資力、需求量、對行情之認知、來源是否充裕、
    查緝是否嚴緊、購買者被查獲時供述購買對象之可能風險之
    評估等因素，而異其標準，並於交易過程機動調整，非可一
    概論之，從而販賣之利潤，除非經被告坦承犯行或價格、數
    量俱臻明確外，諉難察得確切金額。況近年來因毒品之濫用
    ，危害國民健康與社會安定日益嚴重，檢警機關對於販賣毒
    品之犯罪行為，無不嚴加查緝，各傳播媒體對於政府大力掃
    毒之決心亦再三報導，已使毒品不易取得且量微價高，是販
    賣毒品行為倘非有利可圖，當無人令人一再鋌而走險之理，
    且販賣者從價差或量差中牟利，方式雖異，惟其行為在意圖
    營利則屬同一，參以被告與甲○○、乙○○均非至親，其並
    非至愚，豈有屢屢甘冒重典，悉依販入之相同價格或數量轉
    售他人而毫無利潤可圖之理，是被告乃基於營利之意圖從事
    本件販賣毒品甲基安非他命行為，亦臻灼然。綜上調查結果
    ，本件被告犯行洵堪認定，應依法論科。
二、論罪科刑：
  (一)查甲基安非他命屬毒品危害防制條例第2 條第2 項第2 款所
    定之第二級毒品，不得販賣，是核被告上開犯罪事實一之(一)
    、(二)所為，均係犯毒品危害防制條例第4 條第2 項之販賣第
    二級毒品罪。被告各因販賣而持有第二級毒品甲基安非他命
    之低度行為，應為販賣之高度行為所吸收，均不另論罪。被
    告與綽號「彭仔」之不詳成年男子間，就販賣予甲○○（即
    犯罪事實一之(一)）部分犯行，有犯意聯絡及行為分擔，為共
    同正犯。檢察官移送併辦意旨（98年度偵字第1074號）所指
    犯罪事實，與起訴部分為同一事實，本院自應併予審酌。又
    刑法上之接續犯，係指行為人所為之數行為，係於同時同地
    或密切接近之時地實行，而侵害同一之法益，各行為之獨立
    性極為薄弱，依一般社會健全觀念，在時間差距上難以強行
    分開，在刑法評價上，以視為數個舉動之接續行為，合為包
    括之一行為予以評價，較為合理而言。若行為人係基於概括
    之犯意，先後逐次實行數行為而具連續性，並侵害數個同性
    質之法益，其每一前行為與次行為，依一般社會健全觀念，
    在時間差距上可以分開，在刑法評價上各具獨立性，每次行
    為皆可獨立成罪而構成同一之罪名者，則應屬刑法修正前連
    續犯之範疇。本件被告先後販賣第二級毒品2 次，對象不同
    ，且均係出於各別犯意（各因買方來電洽購始生犯意），且
    各次販毒行為，在時間差距上並非難以區分，每次販毒行為
    皆可獨立成罪而構成同一之罪名，在刑法評價上尚非不具獨
    立性，自應分論併罰，是被告所為2 次販賣第二級毒品犯行
    ，應予分論併罰。又按刑法第59條之酌量減輕其刑，必須犯
    罪另有其特殊之原因與環境等等，在客觀上足以引起一般同
    情，認為即予宣告法定最低刑期，猶嫌過重者，始有其適用
    ，屬法院得依職權自由裁量之事項。至於犯罪情節或家庭狀
    況，僅可為法定刑內從輕科刑之標準，不得據為酌量減輕之
    理由（最高法院97年台上字第2073號、第3443號、第4853號
    判決意旨參照）。查證人乙○○證稱：伊係因被告過去曾主
    動向伊兜售毒品而認識被告等語在卷（見本院卷第85頁），
    本院復查無被告另有特殊之原因與環境而生犯案動機，足徵
    其係貪圖私利而為販賣第二級毒品犯行，其行為助長施用毒
    品惡習，危害國人健康、社會治安甚鉅，依法定最輕本刑加
    以衡酌，並無情輕法重或在客觀上足以引起一般同情之處，
    爰不依刑法第59條酌減其刑。茲審酌被告前有贓物、毒品等
    前科（有卷附刑案資料查註記錄表、臺灣高等法院被告前案
    記錄表可參），為圖一己私利販賣毒品，助長施用毒品成癮
    之惡習，戕害他人身心健康，對社會治安亦有相當程度之危
    害，惟販賣之毒品次數僅有2 次，所得非多，惡性尚非甚為
    重大，於本院言詞辯論終結前，終能坦承犯行之態度等一切
    情狀，分別量處如主文所示之刑，並定其應執行之刑，以示
    懲儆。
  (二)末按刑罰法令關於沒收之規定，兼採職權沒收主義與義務沒
    收主義。職權沒收，係指法院就屬於被告所有，供犯罪所用
    、預備用或因犯罪所得之物，仍得本於職權斟酌是否宣告沒
    收，例如刑法第38條第1 項第2 款、第3 款、第3 項前段等
    規定屬之。義務沒收，則又可分為絕對義務沒收與相對義務
    沒收。前者指凡法條有：「不問屬於犯人與否，沒收之」之
    特別規定者屬之，法院就此等物品是否宣告沒收，無斟酌餘
    地，除已證明滅失者外，不問屬於犯人與否或有無查扣，均
    應宣告沒收，例如刑法第38條第1 項第1 款、第2 項、毒品
    危害防制條例第18條第1 項前段等規定屬之；後者則係指供
    犯罪所用、預備用或因犯罪所得，以屬於被告所有者為限，
    始應予以沒收，例如毒品危害防制條例第19條第1 項前段是
    。又毒品危害防制條例第19條第1 項規定，係用以澈底杜絕
    行為人貪取暴利之誘因、工具與結果；再上開應沒收之物，
    倘為金錢以外之物而無法沒收，自應追徵其價額，如係金錢
    者，則僅以其財產抵償之；另共同正犯犯罪所得之財物為現
    金時，因共同正犯應就全部犯罪結果負其責任，而合併計算
    犯罪所得，且於全部或一部不能沒收時，以其財產抵償之，
    但為避免執行時發生重複沒收、抵償之情形，故各共同正犯
    之間係採「連帶沒收主義」，於裁判時應諭知被告共同犯罪
    所得之財物應與其他共同正犯「連帶沒收之」，不得就全體
    共同正犯之總所得，對各該共同正犯分別重複諭知沒收（最
    高法院96年度台上字第7069號、第3247號、93年度台上字第
    4584號、95年度台上字第6482號判決要旨參照）。本件未扣
    案之被告販賣第二級毒品所得各為1,000 元、900 元（合計
    1,900 元），又扣案之MOTOROLA牌手機，係被告所有且係供
    本件販賣毒品之聯絡工具使用乙節，業據被告坦承在卷（見
    本院卷第86頁反面），均應依毒品危害防制條例第19條第1
    項規定宣告沒收，其中犯罪事實一之(一)部分即有共犯即綽號
    「彭仔」之不詳成年男子參與之犯罪所得1,000 元，應諭知
    連帶沒收，再關於販賣所得部分，如全部或一部不能沒收，
    併諭知以其財產抵償之，上開有共犯即綽號「彭仔」之不詳
    成年男子參與部分之犯罪所得1,000 元，如全部或一部不能
    沒收，應諭知以其與該綽號「彭仔」之不詳成年男子之財產
    連帶抵償之。至被告原內置於上開手機而供聯繫本件販毒事
    宜所用之門號0000000000號SIM 卡1 張，業據其供稱：該
    SIM 卡係向綽號「阿富」之不詳友人所借用，嗣已返還對方
    等語（見本院卷第86頁反面），且依卷附通聯調閱查詢單所
    載（見警聲搜卷第15頁），該門號確非被告所申請，是自無
    證據證明為被告所有；而犯罪事實一之(一)部分之共犯即綽號
    「彭仔」之不詳成年男子所使用供聯繫交易之手機、及內置
    門號0000000000號SIM 卡，均未扣案，且查無綽號「彭仔」
    之成年男子之真實姓名、年籍，復無證據證明該手機與SIM
    卡確為共犯即綽號「彭仔」之不詳成年男子所有；其餘扣案
    之門號0000000000號SIM 卡則與本案無關，爰均不予宣告沒
    收，附此敘明。
據上論斷，應依刑事訴訟法第299 條第1 項前段，毒品危害防制
條例第4 條第2 項、第19條第1 項，刑法第11條、第28條、第51
條第5 款，判決如主文。
本案經檢察官丁○○到庭執行職務。
中    華    民    國    98    年    3    月     18    日
                  刑事第十一庭  審判長法  官  楊文廣
                                      法  官  周玉蘭
                                      法  官  劉敏芳
以上正本證明與原本無異。
如不服本判決應於收受判決後10日內向本院提出上訴書狀，並應
敘述具體理由。其未敘述上訴理由者，應於上訴期間屆滿後20日
內向本院補提理由書（均須按他造當事人之人數附繕本）「切勿
逕送上級法院」。
                                      書記官  陳錫威
中    華    民    國    98    年    3    月    18     日
附錄本案論罪法條：
毒品危害防制條例第4條第1項
製造、運輸、販賣第一級毒品者，處死刑或無期徒刑；處無期徒
刑者，得併科新臺幣1 千萬元以下罰金。


司法院資訊處製作；財團法人民間司法改革基金會備份。
